懲戒法院判決
111年度清字第65號
移 送  機 關  臺灣高等法院
代   表   人  李彥文      
被 付懲戒 人  李彥仲        臺灣宜蘭地方法院法警





上列被付懲戒人因懲戒案件，經臺灣高等法院移送審理，本院判
決如下：
    主  文
李彥仲降壹級改敘。
    事  實
壹、臺灣高等法院移送意旨：
    被付懲戒人李彥仲有公務員懲戒法第2條第2款所定事由，並
    有懲戒之必要，應受懲戒，爰移送懲戒。其應受懲戒之事實
    及證據，分述如下：
  一、被付懲戒人為臺灣宜蘭地方法院（下稱宜蘭地院）法警，
      服用酒類過量已不能安全駕駛，仍於民國111年4月9日晚
      間22時10分許，騎乘000-0000車號機車上路，同日22時43
      分許，在宜蘭縣○○鄉○○○路000○00號前，為警攔檢後，測
      得其吐氣所含酒精濃度達每公升○‧四三毫克(0.43mg/1)。
      案經宜蘭縣政府警察局（下稱宜蘭縣警局）礁溪分局報告
      偵辦，並經臺灣宜蘭地方檢察署（下稱宜蘭地檢署）檢察
      官偵查終結，於111年4月15日為111年度偵字第3032號緩
      起訴處分書以：被付懲戒人犯刑法第185條之3第1項第1款
      之吐氣所含酒精濃度達每公升○‧二五毫克或血液中酒精濃
      度達百分之○‧○五以上而駕駛動力交通工具罪，因考量被
      付懲戒人坦承犯行，核緩起訴期間1年，自緩起訴處分確
      定之日起6個月內向公庫支付新臺幣4萬5,000元，並參加
      該署法治教育1場次。
  二、次依公務人員酒後駕車相關行政責任建議處理原則第5點
      之規定：「公務人員酒後駕車經警察人員取締者，應履行
      公務員服務法第5條(業經111年6月22日修正公布為公務員
      服務法第6條，調整修正前第5條文字，但內涵無不同，以
      下逕適用修正後規定)誠實之義務，於事發後一週內主動
      告知服務機關人事單位。」被付懲戒人依規定於111年4月
      9日酒後駕車經警察取締一週內(即111年4月13日)主動通
      報酒後駕車，經警察攔檢發生之始末，並提出報告，符合
      上開應於事發後1週內主動告知之規定。
  三、被付懲戒人於宜蘭地院111年8月15日111年度第2次考績委
      員會（下稱111年度第2次考績會）到場陳述意見：對於酒
      後駕車行為深感懊悔，如經移送懲戒，尚無其他意見等語
      。
  四、111年度第2次考績會與會委員及單位主管於會中表示，被
      付懲戒人擔任法警職務經驗豐富於危機事件具有高度敏感
      度，屢次順利處理民眾紛爭，亦時常主動協助並指導新進
      同仁，是位非常盡責之法警。據悉被付懲戒人下班後如遇
      可能喝酒之聚會，事前會安排好代駕或交通工具，尚無酒
      後駕車紀錄。本案係被付懲戒人參加聚會前，未預期有其
      他朋友臨時加入，而一時興起小酌，事後因貪圖方便、思
      慮不周，酒後駕車。經綜合討論結果，審酌被付懲戒人違
      失行為確已違反公務員服務法等相關規定，決議移付懲戒
      。    
  五、按公務員服務法第6條規定：「公務員應公正無私、誠信
      清廉、謹慎勤勉，不得有損害公務員名譽及政府信譽之行
      為。」被付懲戒人酒後駕車之違法行為，已嚴重損害政府
      之信譽，具應受懲戒之事實，甚為明確，爰依公務員懲戒
      法第2條第2款及第24條第1項但書規定，移請貴院審理。
  六、證據（均影本在卷）：
證1：宜蘭地檢署檢察官111年度偵字第3032號緩起訴處分書乙份
      。
  證2：法警李彥仲111年4月13日報告乙份。
  證3：法警長傅家祥111年8月15日書面補充說明乙份。
證4：111年度第2次考績會會議紀錄節本乙份。
貳、被付懲戒人答辯意旨略以：
  一、對於因此次事件造成各位長官及同仁的困擾，深感抱歉，
      並在此向各位長官及同仁致上最誠摯的歉意。
  二、事發當天被付懲戒人騎乘機車在朋友家住處前巧遇，隨即
      在他家聊天，後續另有2個朋友加入，一起飲用啤酒大約
      有2個多小時。聊天結束時已22時許，因離家裡僅有800-9
      00公尺遠，貪圖一時方便，造成無法原諒的酒駕事件，深
      感羞愧與歉意，事後深切反省與檢討警惕，懇請衡酌職於
      機關工作將近三十年期間，未被機關懲戒，並有多次嘉獎
      ，對待工作一直都以不拖延每件工作之心態，完成長官交
      辦事項，戰戰兢兢努力執行每件工作，針對本件之犯錯與
      疏失，請給予機會改過。  
    理  由
一、查被付懲戒人為宜蘭地院法警，因服用酒類過量已不能安全
    駕駛，於111年4月9日22時10分許，騎乘上開機車上路，在
    上揭時地，為警攔檢查獲，測得其吐氣所含酒精濃度達每公
    升○‧四三毫克，經被付懲戒人於警詢時及偵查中供承不諱，
    且有酒精測定紀錄表1紙、宜蘭縣警局舉發違反道路交通管
    理事件通知單影本等件附宜蘭地檢署111年度偵字第3032號
    偵查卷可考。核被付懲戒人所為，係犯刑法第185條之3第1
    項第1款之吐氣所含酒精濃度達每公升○‧二五毫克或血液中
    酒精濃度達百分之○‧○五以上而駕駛動力交通工具罪。經檢
    察官考量被付懲戒人坦承犯行，參酌刑法第57條所列事項，
    認本件以緩起訴為適當，為緩起訴處分，並經臺灣高等檢察
    署以111年度上職議字第4163號處分書（下稱高檢署處分書
    ）維持確定在案。
二、以上事實，為被付懲戒人所自承，且有宜蘭地檢署檢察官11
    1年度偵字第3032號緩起訴處分書、高檢署處分書、被付懲
    戒人111年4月13日報告等件（見本院卷第15、11至13、59頁
    ）各乙份在卷可按，堪以認定。
三、核被付懲戒人所為，除違反刑事法律外，並有違公務員服務
    法第6條所定公務員應謹慎之旨，屬公務員懲戒法第2條第2
    款非執行職務之違法行為。其行為將導致公眾喪失對其職位
    之尊重與執行職務之信賴，而嚴重損害政府之信譽，為維持
    公務紀律，自有懲戒之必要。本件依移送機關提供之資料及
    被付懲戒人之書面答辯，已足認事證明確，爰不經言詞辯論
    而為判決。茲審酌被付懲戒人上開違法事實，及公務員懲戒
    法第10條所定各款事項等一切情狀，判決如主文所示之懲戒
    處分。
據上論結，依公務員懲戒法第46條第1項但書、第55條前段、第2
條第2款、第9條第1項第5款、第15條第1項，判決如主文。
中    華    民    國   111    年    10    月    26    日
            懲戒法院懲戒法庭第一審第二庭
                            審判長法  官  吳謀焰
                                  法  官  吳三龍
                                  法  官  吳光釗
以上正本證明與原本無異。
如不服本判決，應於送達後20日內，以判決違背法令為理由，向
本院提出上訴狀並表明上訴理由（上訴理由應記載原判決所違背
之法令及其具體內容、依訴訟資料可認為原判決有違背法令之具
體事實）。其未表明上訴理由者，應於提出上訴後20日內向本院
補提理由書，如逾期未提出上訴理由書者，本院毋庸再命補正，
由本院逕以裁定駁回上訴。
中    華    民    國    111   年    10    月    28    日
                                  書記官  嚴君珮